【裁判字號】    97,消債更,1512
【裁判日期】    980527
【裁判案由】    更生事件
【裁判全文】
臺灣板橋地方法院民事裁定          97年度消債更字第1512號
聲  請  人  甲○○
代  理  人  黃金洙律師
上列當事人聲請消費者債務清理事件，本院裁定如下：
    主  文
債務人甲○○自中華民國九十八年六月三日下午四時起開始更生
程序。
    理  由
一、按法院開始更生程序之裁定，應載明其年、月、日、時，並
    即時發生效力，消費者債務清理條例第45條第1 項定有明文
    。
二、本件債務人主張：聲請人因負欠信用卡等債務共計新台幣（
    下同）806,395元，於97年8月間曾向最大債權金融機構臺灣
    銀行股份有限公司請求共同協商債務清償方案，惟聲請人所
    負債務中繼承自生父之永豐銀行債務為 549,458元及就學貸
    款債務為91,000元，均無法納入協商一併擬定償還方案，故
    對聲請人顯然欠缺實益，是以協商不成立。又聲請人聲請前
    置協商時任職於順林企業有限公司每月薪為19,200元，扣除
    每月基本生活支出約20,800元，是以聲請人每月薪資扣除基
    本生活支出實已無力清償債務，故有不可歸責事由，請鈞院
    裁定更生等云云。
三、經查：債務人主張之上開事實，業據提出財產及收入狀況說
    明書、財政部國稅局財產歸屬資料清單、95年度及96年度綜
    合所得稅各類所得資料清單、戶籍謄本、債權人清冊、財團
    法人金融聯合徵信中心債權人清冊、勞工保險被保險人投保
    資料表(明細)、前置協商退件通知函等件為證，堪信屬實。
四、經查：聲請人於95、96年度全年所得為0元、139,709元，有
    其提出95年度及96年度綜合所得稅各類所得資料清單可按，
    平均月所得僅各為0元、11,642元（元以下四捨五入 ，下同
    ），而97年度協商時平均月所得為19,200元，有聲請人提出
    之勞工保險被保險人投保資料表 (明細)及本院職權函查臺
    灣銀行提出聲請人任職於順林企業有限公司97年4至6月份薪
    資明細附卷可稽，準此，以聲請人97年度月所得扣除以行政
    院主計處公佈之97年度低收入戶每人每月最低生活費 9,829
    元計算後，每月僅餘9,371元 ，又聲請人之母親林麗花並無
    收入，名下亦無相當資產，有聲請人提出林麗花之財政部國
    稅局財產歸屬資料清單、95年度及96年度綜合所得稅各類所
    得資料清單等附卷可憑 (見本院卷第44、45、46頁 )，因此
    ，聲請人尚需與陳韋呈等 2人共同負擔其母林麗花之扶養費
    用，以前揭97年度最低生活費計算，聲請人尚須負擔扶養費
    3, 276元（9,829/3=3,276 ），況聲請人名下亦無資產可供
    處分清償，又於97年9月30日經順林公司解職 ，經申請失業
    給付，自97年11月4日起 ，每月可領取失業給付為11,520元
    ，有聲請人陳報狀1紙及就業保險失業給付申請書暨給付收
    據附卷可按 (見本院卷第40頁、第92頁 )，則聲請人申請協
    商後並無穩定之收入來源且清償能力亦顯著降低，復參酌聲
    請人所負債務中繼承自生父之永豐銀行債務為 549,458元及
    就學貸款債務為91,000元，均無法納入協商一併擬定償還方
    案等情，足認依聲請人之收入扣除必要生活支出及扶養費用
    負擔後，堪認聲請人主張其收入已不能履行協商金額之事實
    ，應為屬實。此外，本件查無聲請人有消費者債務清理條例
    第6條第3項 、第8條或第46條各款所定駁回更生聲請之事由
    存在，則聲請人聲請更生，應屬有據，爰裁定如主文。
中    華    民    國    98    年    5     月    27   日
                  民事第三庭法  官  徐玉玲
上為正本係照原本作成
本件不得抗告
本裁定已於98年6月3日下午4時公告。
中    華    民    國    98    年    6     月    2    日
                            書記官  陳靜怡


司法院資訊處製作；財團法人民間司法改革基金會備份。
